臺灣桃園地方法院民事判決
111年度訴字第1117號
原      告  良京實業股份有限公司

法定代理人  平川秀一郎

訴訟代理人  林家宇  
被      告  游定鴻（原名：游志鴻）

上列當事人間請求返還借款事件，本院於民國111年8月16日言詞
辯論終結，判決如下：
    主  文
被告應給付原告新臺幣伍拾貳萬伍仟伍佰零柒元，及其中新臺幣
肆拾參萬柒仟肆佰陸拾參元自民國九十五年八月二十六日起至清
償日止，按如附表「本院准許之利率」欄所示利率計算之利息，
及按上開利率百分之二十計算之違約金。
原告其餘之訴駁回。
訴訟費用新臺幣伍仟柒佰參拾元由被告負擔。
    事實及理由
一、本件被告經合法通知，未於言詞辯論期日到場，核無民事訴
    訟法第386條所列各款情形，爰依原告之聲請，由其一造辯
    論而為判決。
二、原告主張：
（一）被告前於民國93年3月8日向訴外人慶豐商業銀行股份有限
      公司（下稱慶豐銀行）申請個人信用貸款，並簽訂貸款契
      約，約定借款額度為新臺幣（下同）50萬元，前3個月按
      週年利率百分之5固定計息，期滿後按放款基準利率百分
      之4.078加計百分之5.92即以週年利率百分之9.998計付利
      息，未按期攤還本息時，逾期未超過6個月内者，按上開
      利率百分之10，超過6個月者，就超過部分，按上開利率
      百分之20計算之違約金，如有任何一期未如期清償時，視
      為全部到期，慶豐銀行即於翌日放款。詎被告未依約履行
      繳款義務，尚有本金及利息、違約金拒不清償，依貸款契
      約第6條、第9條規定，視為債務全部到期，被告自應償還
      前開請求之借款本息及違約金。慶豐銀行讓與債權於訴外
      人慶銀資產管理股份有限公司，慶銀資產管理股份有限公
      司再讓與債權於原告，並經通知被告後，屢次催告猶置之
      不理，爰依消費借貸之法律關係，請求被告清償前開本息
      及違約金等語。
（二）並聲明：被告應給付原告52萬5,507元，及其中43萬7,463
      元，自民國95年8月26日起至清償日止，按週年利率百分
      之9.998計算之利息，及自民國95年8月26日起至清償日止
      ，按上開利率百分之20計算之違約金。
三、被告經合法通知，於言詞辯論期日未到場，亦未提出答辯書
    狀爭執。
四、當事人對於他造主張之事實，於言詞辯論時不爭執者，視同
    自認。但因他項陳述可認為爭執者，不在此限。當事人對於
    他造主張之事實，已於相當時期受合法之通知，而於言詞辯
    論期日不到場，亦未提出準備書狀爭執者，準用第1項之規
    定。消費借貸契約，借用人應於約定期限內，返還與借用物
    種類、品質、數量相同之物，未定返還期限者，借用人得隨
    時返還，貸與人亦得定一個月以上之相當期限，催告返還。
    民事訴訟法第280條第1項、第3項前段、民法第478條定有明
    文。
五、得心證之理由：
（一）本件原告主張前開事實，並提出貸款契約、慶豐銀行交易
      明細查詢、放款基準利率歷次調整明細表、債權讓與證明
      書及原告通知債權讓與函等件為證，加以被告經合法通知
      ，於言詞辯論期日未到場，亦未提出答辯書狀爭執，依民
      事訴訟法第280條第3項前段準用第1項前段規定，視同自
      認，堪信原告主張之前揭事實為真實，原告就慶豐銀行讓
      與債權之翌日即95年8月25日（見慶豐銀行交易明細查詢
      ，本院卷第7頁）時，被告積欠的本息及違約金合計52萬5
      ,507元請求被告償還，為有理由，應予准許。
（二）關於利息及違約金之請求，依貸款契約第5條約定，利率
      是按慶豐銀行放款基準利率加年利率5.92%計算，且隨放
      款基準利率調整而調整，並自調整後第一個繳款日起（即
      每月9日），按調整後之年利率計算（見本院卷第5頁）。
      原告主張的利率，是依93年10月15日調整後的放款基準利
      率來算，但以那天的利率為準，本來就沒有依據，況且慶
      豐銀行事後還有再調整放款基準利率，本院參酌卷附慶豐
      銀行放款基準利率歷次調整明細表，計算原告主張的計息
      期間的利率如附表所示，又基於處分權主義，本院僅得就
      原告起訴的範圍審理裁判，上述計算結果如果高於原告主
      張的利率，本院只能按原告主張的利率為原告勝訴之判決
      ，如果低於原告主張的利率，本院只能依計算結果為原告
      勝訴之判決，逾此範圍之利息及違約金請求則無理由，應
      予駁回。
六、綜上所述，原告本於消費借貸之法律關係，請求被告給付52
    萬5,507元，及其中43萬7,463元自95年8月26日起至清償日
    止，按如附表「本院准許之利率」欄所示利率計算之利息，
    及按上開利率百分之20計算之違約金，為有理由，應予准許
    ；逾此金額之請求，為無理由，應予駁回。
七、本件事證已臻明確，原告其餘主張及陳述，核與判決結果不
    生影響，爰不逐一論述，附此敘明。
八、末按法院為終局判決時，應依職權為訴訟費用之裁判；又訴
    訟費用，由敗訴之當事人負擔，各當事人一部勝訴、一部敗
    訴者，其訴訟費用，由法院酌量情形，命兩造以比例分擔或
    命一造負擔，或命兩造各自負擔其支出之訴訟費用。民事訴
    訟法第87條第1項、第78條、第79條定有明文。本件雖為一
    部勝訴、一部敗訴之判決，然原告敗訴部分，乃關於利息及
    違約金之請求，屬借款本金之附帶請求，本不列入訴訟標的
    價額之計算，故本件訴訟費用即第一審裁判費5,730元應由
    被告負擔，始屬公允，爰裁判如主文第3項。
九、據上論結，本件原告之訴為一部有理由、一部無理由，依民
    事訴訟法第385條第1項前段、第79條，判決如主文。
中　　華　　民　　國    111   年     8    月    19    日
                  民事第一庭  法  官  孫健智
正本係照原本作成。
如對本判決上訴，須於判決送達後二十日內向本院提出上訴狀。
如委任律師提起上訴者，應一併繳納上訴審裁判費。　　　　　
中　　華　　民　　國　　111 　年　　8 　　月　　22　　日
                              書記官  鄧竹君
附表：
編號 起期 迄期 慶豐銀行放款基準利率 契約約定之利率 本院准許之利率 1 95年8月25日 95年10月14日 4.548% 10.468% 9.998% 2 95年10月15日 95年12月14日 4.615% 10.535% 9.998% 3 95年12月15日 96年1月14日 4.665% 10.585% 9.998% 4 96年1月15日 96年4月14日 4.687% 10.607% 9.998% 5 96年4月15日 96年6月14日 4.720% 10.640% 9.998% 6 96年6月15日 96年7月14日 4.879% 10.799% 9.998% 7 96年7月15日 96年8月14日 5.144% 11.064% 9.998% 8 96年8月15日 96年10月14日 5.237% 11.157% 9.998% 9 96年10月15日 97年1月14日 5.037% 10.957% 9.998% 10 97年1月15日 97年4月14日 5.069% 10.989% 9.998% 11 97年4月15日 97年7月14日 5.111% 11.031% 9.998% 12 97年7月15日 97年10月14日 5.130% 11.050% 9.998% 13 97年10月15日 97年11月14日 5.165% 11.085% 9.998% 14 97年11月15日 97年12月14日 5.085% 11.005% 9.998% 15 97年12月15日 98年1月14日 4.835% 10.755% 9.998% 16 98年1月15日 98年2月14日 4.429% 10.349% 9.998% 17 98年2月15日 98年3月14日 3.864% 9.784% 9.784% 18 98年3月15日 98年4月14日 3.442% 9.362% 9.362% 19 98年4月15日 98年7月14日 3.197% 9.117% 9.117% 20 98年7月15日 至清償日止 3.134% 9.054% 9.054%